臺灣花蓮地方法院民事裁定
111年度聲字第50號
聲  請  人  本居立有限公司

法定代理人  林正三  
相  對  人  強冠企業股份有限公司(已解散，清算中)
法定代理人  李衍志  
上列當事人間通知受擔保利益人行使權利事件，本院裁定如下：
    主  文
相對人應自本裁定送達翌日起30日內，就本院103年度司執全字
第80號假處分強制執行所受損害，對聲請人行使權利並向本院提
出行使權利之證明。
    理  由
一、按解散之公司除因合併、分割或破產而解散外，應行清算。
    股份有限公司之清算，以董事為清算人，但本法或章程另有
    規定或股東會另選清算人時，不在此限。公司之清算人，在
    執行職務範圍內，為公司之負責人，公司法第24條、第322
    條第1項本文及第8條第2項分別定有明文。查本件相對人強
    冠企業股份有限公司（下稱強冠公司）業經經濟部於民國10
    6年7月13日核准解散登記，於107年1月9日由李衍志就任為
    清算人並向管轄之臺灣高雄地方法院（下稱高雄地院）陳報
    就任，嗣經高雄地院准予備查在案，目前清算程序尚未終結
    等情，有高雄地院111年9月22日雄院國民司已107年度司司2
    2字第1111000564號函附卷可證（見本院卷第49頁），是本
    件自應以李衍志為相對人強冠公司之法定代理人，合先說明
    。
二、次按訴訟終結後，法院得依供擔保人之聲請，通知受擔保利
    益人於一定期間內行使權利並向法院為行使權利之證明，民
    事訴訟法第104條第1項第3款後段定有明文。又所謂「訴訟
    終結」，係指本案之訴訟已經確定或和解等情形而言。
三、本件聲請意旨略以：聲請人前遵本院103年度全字第30號假
    處分裁定，提供新臺幣19,133元為擔保，以本院103年度存
    字第190號提存事件提存後，聲請本院以103年度執全字第80
    號對相對人為假處分之執行，嗣因本案訴訟（即本院103年
    度司簡調字第225號）已終結，聲請人前已通知相對人即受
    擔保利益人行使權利，惟因催告之存證信函被退回無法送達
    ，爰依據民事訴訟法第104條第1項第3款後段之規定，請求
    本院通知相對人於一定期限內行使權利並向本院為行使權利
    之證明等語。
四、經查，聲請人主張之事實，業據聲請人提出郵局存證信函及
    存證信函掛號退回郵件影本等件為證（見本院卷第9、11頁
    ），復據本院依職權調取本院103年度全字第30號假處分聲
    請事件、103年度存字第190號提存事件、103年度執全字第8
    0號假處分執行事件等卷宗核閱無訛。又上揭假處分事件之
    本案訴訟為本院103年度司簡調字第225號返還票據事件，該
    事件業因終結而案卷銷毀等情，復有本院案件查詢清單、調
    案申請證明附卷（見本院卷第15、17頁）。是本件假處分之
    本案訴訟業經終結，揆諸上開說明，是聲請人聲請通知相對
    人限期行使權利，核與首揭規定相符，自應予准許。
五、爰裁定如主文。　　
中    華    民    國   111    年    10    月    18    日
                  民事第二庭  法  官  李立青 
以上正本係照原本作成。
如不服本裁定，應於裁定送達後10日內向本院提出抗告狀（須按
他造當事人之人數附繕本），並繳納抗告費新臺幣1,000元。　
中　　華　　民　　國　　111 　年　　10　　月　　18　　日
                              書記官  林政良